臺灣板橋地方法院刑事判決　　　　　　　　　　　　　　九十三年度易字第五六號
　　公　訴　人　臺灣板橋地方法院檢察署檢察官
　　被　　　告　戊○○
右列被告因恐嚇取財案件，經檢察官提起公訴（九十二年度偵字第二０四三二號）及
移送併辦（九十三年度偵字第三０四四號、第三０四五號），本院依簡式審判程序審
理，判決如左：
    主  文
戊○○共同連續意圖為自己不法之所有，以恐嚇使人將本人之物交付，累犯，處有期
徒刑壹年陸月。扣案之ＮＯＫＩＡ牌行動電話壹支、門號0000000000號Ｓ
ＩＭ卡壹張均沒收。
    事  實
一、戊○○曾於民國八十一年間因違反肅清煙毒條例案件，經本院判處有期徒刑四年
    六月確定；又於八十四年間因違反肅清煙毒條例案件，經本院判處有期徒刑四年
    確定；復於八十四年間因妨害公務案件，經臺灣臺北地方法院判處有期徒刑五月
    確定；戊○○所犯前揭違反肅清煙毒條例案件（即經本院判處四年確定之案件）
    及妨害公務案件，經臺灣臺北地方法院裁定應執行有期徒刑四年三月確定；戊○○又於八十八年間因竊盜案件，經本院判處有期徒刑九月確定；復於八十八年間
    因過失傷害案件，經本院判處有期徒刑五月確定；戊○○所犯前揭案件，經接續
    執行，甫於九十一年五月十三日縮刑期滿執行完畢，猶不知悔悟，竟與丙○○（
    綽號阿同，另案由臺灣基隆地方法院審理）共同謀劃竊車，再向失竊之車主恐嚇
    取財，謀議既定後，戊○○遂與丙○○共同基於意圖為自己不法所有之概括犯意
    聯絡，先推由丙○○連續於附表一編號一至六所示之時、地，以如附表一編號一
    至六所示之犯罪方式，而共同竊取如附表一編號一至六所示之車輛，戊○○與丙○○復共同基於意圖為自己不法所有之概括犯意聯絡，連續於附表二編號一至五
    所示之時、地，以如附表二編號一至五所示之犯罪方式，而共同為恐嚇取財之行
    為。嗣於九十二年十一月七日十九時許，在臺北縣新莊市○○路與幸福路口，戊○○、丙○○共同為如附表二編號五所示之恐嚇取財行為既遂後，戊○○為警當
    場查獲，丙○○則趁隙逃逸，警方並在戊○○身上起獲恐嚇被害人丁○○所得之
    款項新臺幣（下同）七千元，及如附表一編號三所示竊得之支票二張（均分別經
    被害人丁○○、乙○○至警局領回），且扣得戊○○所有供恐嚇取財所用之ＮＯ
    ＫＩＡ牌行動電話一支、門號0000000000號ＳＩＭ卡一張，另扣得Ｇ
    ＶＣ牌行動電話一支、門號0000000000號號ＳＩＭ卡一張、螺絲起子
    二支、萬能鑰匙十五支、眼鏡袋一個，戊○○並帶同警方至臺北縣三重市○○○○街一九六號旁起獲丁○○所有之車號六Ｃ─三七四七號自小貨車（業經被害人
    丁○○至警局領回）。
二、案經臺北縣政府警察局蘆洲分局報請臺灣板橋地方法院檢察署檢察官偵查起訴及
    移送併辦，本院於準備程序進行中，戊○○就被訴事實為有罪之陳述，經告知戊○○簡式審判程序之旨，並聽取當事人之意見後，裁定進行簡式審判程序。
    理  由
一、右揭事實，業據被告戊○○迭於警詢、偵查及本院審理時坦承不諱，核與證人丁○○、己○○、庚○○、甲○○、乙○○、蘇滄賢分別於警詢、偵審所證述之情
    節相符，亦與證人丙○○於本院審理時所證述其與被告共犯附表一、二所示之竊
    盜、恐嚇取財行為等情相吻合（見本院九十三年四月十四日審判筆錄），且有臺
    北縣警察局蘆洲分局贓物認領保管單四紙、車輛竊盜資料個別查詢報表─查詢車
    輛認可資料三紙、車籍作業系統─查詢認可資料五紙、內政部警政署刑事警察局
    九十二年十一月十三日刑紋字第０九二０二一五五一四號鑑驗書一份、臺灣大哥
    大股份有限公司雙向通聯資料查詢表一份在卷可憑（見九十二年度偵字第二０四
    三二號偵查卷第六十七頁至第六十九頁、第一二九頁、第一八０頁至第一八二頁
    ，及九十三年度核退字第一三七六號偵查卷第一０三頁、第一０九頁至第一一六
    頁），復有扣案之ＮＯＫＩＡ牌行動電話一支、門號0000000000號Ｓ
    ＩＭ卡一張足資佐證。是本件事證明確，被告犯行堪以認定，應予依法論處。
二﹑查被告戊○○於附表一所示之時、地竊取財物，核其所為，係犯刑法第三百二十
    條第一項之竊盜既遂罪；被告於附表二編號一、二、四、五所示之時、地向丁○○、甲○○恐嚇，而使丁○○、甲○○交付財物，核其所為，係犯刑法第三百四
    十六條第一項之恐嚇取財既遂罪；又被告於附表二編號三所示之時、地向乙○○
    恐嚇而未得逞，核其所為，係犯刑法第三百四十六條第三項、第一項之恐嚇取財
    未遂罪。被告與丙○○間，就前揭竊盜犯行及恐嚇取財犯行，有犯意之聯絡及行
    為之分擔，均為共同正犯。被告利用不知情之計程車司機蘇滄賢等人為如附表二
    編號一、四所示之恐嚇取財犯行，為間接正犯。被告先後多次竊盜、恐嚇取財犯
    行，均時間緊接，犯罪基本構成要件相同，顯係基於概括犯意為之，係連續犯，
    均應依連續犯之規定，論以較重之竊盜既遂一罪及恐嚇取財既遂一罪，並加重其
    刑。被告所犯竊盜罪與恐嚇取財既遂罪間，有方法結果之牽連關係，應依刑法第
    五十五條之規定論以較重之恐嚇取財既遂罪。又查，被告曾於八十一年間因違反
    肅清煙毒條例案件，經本院判處有期徒刑四年六月確定；又於八十四年間因違反
    肅清煙毒條例案件，經本院判處有期徒刑四年確定；復於八十四年間因妨害公務
    案件，經臺灣臺北地方法院判處有期徒刑五月確定；被告所犯前揭違反肅清煙毒
    條例案件（即經本院判處四年確定之案件）及妨害公務案件，經臺灣臺北地方法
    院裁定應執行有期徒刑四年三月確定；被告又於八十八年間因竊盜案件，經本院
    判處有期徒刑九月確定；復於八十八年間因過失傷害案件，經本院判處有期徒刑
    五月確定；被告所犯前揭案件，經接續執行，甫於九十一年五月十三日縮刑期滿
    執行完畢，有臺灣板橋地方法院檢察署刑案查註紀錄表、臺灣高等法院被告全國
    前案紀錄表各一份在卷可憑，其於五年之內再犯本件有期徒刑以上之罪，係屬累
    犯，應依刑法第四十七條之規定遞加重其刑。爰審酌被告正值壯年，竟不思奮發
    向上，前有竊盜前科，出獄後仍不知悔悟，連續為本件竊盜犯行，並向車主恐嚇
    取財，危害社會治安之情節非微，惟念及其犯後已坦承不諱，態度尚稱良好，暨
    其犯罪之動機、目的、手段、方法、犯罪所生損害等一切情狀，量處如主文所示
    之刑，以示懲儆。至扣案之ＮＯＫＩＡ牌行動電話壹支、門號00000000
    00號ＳＩＭ卡壹張，係被告所有供恐嚇取財犯行所用之物，已據被告於本院審
    理時供承在卷（見本院九十三年四月十四日審判筆錄），爰依刑法第三十八條第
    一項第二款之規定宣告沒收。另扣案之ＧＶＣ牌行動電話一支、門號00000
    00000號號ＳＩＭ卡一張、螺絲起子二支、萬能鑰匙十五支、眼鏡袋一個，
    並無證據證明與被告前揭犯行有何關聯，不予宣告沒收。至共犯丙○○為附表一
    編號三、五、六所示竊盜犯行所用之鑰匙，未扣案，且共犯丙○○亦於本院審理
    時證述該等鑰匙業已滅失等情（見本院九十三年四月十四日審判筆錄），自亦不
    予宣告沒收，併此敘明。
三、至檢察官移送併辦部分（即九十三年度偵字第三０四四號、第三０四五號案所指
    被告如附表一、二所示之犯行），其中被告如附表一編號二、三及附表二編號二
    、三所示之行為，與檢察官起訴部分，被告係基於概括之犯意而為，係屬裁判上
    一罪之連續犯關係，而被告如附表一編號一、四、五、六及附表二編號一、四、
    五所示之行為，與檢察官起訴部分，亦為同一案件，基於審判不可分原則，本院
    自得併予審究，附此敘明。
四、移送併辦意旨（九十三年度偵字第三０四四號、第三０四五號、第三八九０號、
    第四三七七號）略以：被告戊○○與丙○○共同基於意圖為自己不法所有之概括
    犯意，自九十二年五月一日至九十二年十一月二十六日間，在台北縣、台北市各
    地，竊取如附表三、四、五所示之小客車（行竊之時間、地點及竊得之車輛均如
    附表三、四、五所示），並與丙○○共同基於意圖為自己不法所有之概括犯意，
    於九十二年五月間至十一月間，撥打電話恐嚇被害人王萬吉、林義宗、古張美慧
    等多人，稱如不匯款至指定之帳號，則將竊得之車輛毀損或變賣，致被害人心生
    畏懼，因認被告涉犯刑法第三百二十條第一項之竊盜罪嫌及同法第三百四十六條
    之恐嚇取財罪嫌云云。惟按犯罪事實應依證據認定之，無證據不得認定犯罪事實
    ，刑事訴訟法第一百五十四條第二項定有明文。次按認定不利於被告之事實，須
    依積極證據，茍積極之證據本身存有瑕疵而不足為不利於被告事實之認定，即應
    為有利於被告之認定，更不必有何有利之證據，而此用以證明犯罪事實之證據，
    猶須於通常一般人均不至於有所懷疑，堪予確信其已臻真實者，始得據以為有罪
    之認定，倘其證明尚未達到此一程度，而有合理性之懷疑存在，致使無從為有罪
    之確信時，即應為無罪之判決，此有最高法院八十二年度臺上字第一六三號判決
    、七十六年臺上字第四九八六號、三十年上字第八一六號等判例意旨可資參照。
    而刑事訴訟法第一百六十一條已於九十一年二月八日修正公布，其第一項規定：
    檢察官就被告犯罪事實，應負舉證責任，並指出證明之方法，因此檢察官對於起
    訴之犯罪事實，應負提出證據及說服之實質舉證責任，倘所提出之證據，不足為
    被告有罪之積極證明，或其指出證明之方法，無從說服法院以形成被告有罪之心
    證，基於無罪推定之原則，自應為被告無罪判決之諭知，最高法院九十二年台上
    字第一二八號判例可資參照。又當事人得聲請法院調查證據，而法院為發見真實
    ，亦得依職權調查證據，但限於維護公平正義或對被告之利益有重大關係之事項
    為限，修正刑事訴訟法第一百六十三條第一、二項定有明文。故法院固得依職權
    調查證據，但並無蒐集證據之義務。蒐集證據乃檢察官或自訴人之職責，事實審
    法院應以調查證據為其主要職責，其調查之範圍，亦以審判中所存在之一切證據
    為限，案內不存在之證據，即不得責令法院為發現真實，應依職權從各方面蒐集
    證據（最高法院九十一年度臺上字第五八四六號判決可資參照）。檢察官認被告
    戊○○涉有併辦意旨所指之罪嫌，無非以被告戊○○之自白、共同被告丙○○，
    及被害人王萬吉、阮永耀、林義宗等人之指述，暨通聯紀錄、匯款單、銀行帳戶
    歷史交易明細，為其論據；被告戊○○則堅決否認有併辦意旨所指之竊盜、恐嚇
    取財犯行，辯稱：伊在土城分局所承認的案件，是指有跟丙○○一起作蘆洲分局
    所查獲的案子（即附表一、二所示），至於附表三、四、五所示之被害人為何會
    將錢匯到丙○○的帳戶，伊並不清楚，0000000000、0000000
    000、0000000000號之行動電話號碼，伊都不清楚等語。經查：
  （一）按共同被告不利於己之陳述，固得採為其他共同被告犯罪之證據，惟此項不
        利之陳述，須無瑕疵可指，而就其他方面調查，又與事實相符，始得採為其
        他共同被告犯罪事實之認定，最高法院四十六年台上字第四一九號判例可資
        參照。共同被告丙○○固於警詢時供稱：「（問：從何時開始犯案？犯案地
        點？與何人一起犯案？）從九十二年一月份開始作案，偷車地點有三重市、
        蘆洲市、土城、中和等地區，和阿忠（指戊○○）及崔邦興三人犯案，一開
        始我是和阿忠一起作案，阿忠被抓後才和崔邦興一起作案」等語（見九十三
        年度核退字第九三六號偵查卷第九頁正面），惟共同被告丙○○及被告戊○○均於警詢時一致供稱渠等係於九十二年七月份認識等情（見九十三年度核
        退字第九三六號偵查卷第十三頁正面及第二十八頁正面），則被告戊○○斷
        不可能有併辦意旨所指其與丙○○自九十二年五月一日起即共犯恐嚇取財、
        竊盜犯行，且與共同被告丙○○所稱其與被告戊○○自九十二年一月份開始
        作案乙節相齟齬，是以同案被告丙○○於警詢時所稱其自九十二年一月間起
        即與被告戊○○共犯竊盜、恐嚇取財乙節之供詞，與事實不符，非無重大瑕
        疵可指，已難遽令本院採信，況共同被告丙○○於本院審理時具結證稱：附
        表三、四、五（即九十三年度偵字第三０四四號、第三０四五號、第三八九
        ０號、第四三七七號併辦意旨書所載之附表）都是伊做的，被告並沒有參與
        ，伊並沒有替被告脫罪之必要等語（見本院九十三年四月十四日審判筆錄）
        ，則共同被告丙○○於警詢時不利戊○○之指述，即有重大瑕疵，且與事實
        不符，依最高法院四十六年台上字第四一九號判例所揭示意旨，自不得資為
        被告戊○○論罪之憑據。
  （二）次查，附表三、四、五所示被害人王萬吉、劉昌宜、陳宗棋、賴進忠、黃愛
        鳳、陳麗君、林文瑞、李世琳、林文祥、蕭文河、陳木城、王曉瓊、劉玉琴
        、丁猛雄、李文照、許坤宏、周蓬霖、呂芳錦、蔡福氣、張光秀、周子群、
        王繶玟、游進貴、張雪娥、林永輝、李陽熙、鄭照敏、戴鴻昌、林朝和、陳
        勀忠、謝燦、阮永權、余明乾、莊龍義、陳家昇、吳信芳、劉雪華、廖添勝
        、黃仁龍、林富國、蔡同昆、王昭明、林淑貞、林呈欣、饒志光、楊富欽、
        張淑閏、藍月嬌、謝榮宗、李清水、李儒南、梁和欽、黃珠玉、鄭溪清、楊
        木榮、黃文淑、李兆民、陳金水、黃福財、紀孫評、古張美慧、前錦彬於警
        詢時均僅陳述失竊車輛之時、地，或遭歹徒以電話恐嚇匯款贖車等情（見九
        十三年度核退字第一四五一號偵查卷、九十三年度核退字第一八九二號偵查
        卷），並未明確指證被告戊○○有竊盜、恐嚇取財之行為，至卷附之通聯紀
        錄、匯款單、銀行帳戶歷史交易明細，亦僅能證明丙○○係使用門號000
        0000000、0000000000、0000000000之行動電
        話對上揭被害人為恐嚇贖車，及指定戶名邱官封、丙○○之銀行帳戶供被害
        人匯款，而卷附提款翻拍照片（見九十三年度核退字第九三六號偵查卷第三
        十九頁），充其量僅能認被告戊○○有於九十二年九月十六日提領戶名丙○○之中國農民銀行土城分行帳戶內之款項，均不能憑此而推論被告戊○○有
        前揭併辦意旨所指之竊盜、恐嚇取財犯行。至被告戊○○於警詢時僅泛稱：
        伊是與丙○○一起犯案的，伊是從九十二年八月間開始和他一起犯案的，是
        由丙○○偷車後，他便叫我打電話給被害人，便用丙○○拿給伊的行動電話
        打給被害人云云（見九十三年度核退字第九三六號偵查卷第二十五頁正面）
        ，惟被告戊○○並未就併辦意旨所指附表三、四、五所示竊盜、恐嚇取財之
        行為時間、地點詳為供述，警方或檢察官亦未就附表三、四、五所示之時間
        、地點詳為詢問被告戊○○，自不能僅憑被告戊○○籠統不明確之供詞，即
        認被告戊○○對附表三、四、五所示之竊盜、恐嚇取財行為有所自白，亦不
        能資為被告戊○○犯竊盜、恐嚇取財罪之證明，況被告戊○○與丙○○係於
        九十二年七月份始認識，已如前述，而被告戊○○自九十二年十一月八日起
        即入臺灣臺北看守所，嗣並移至臺灣臺北戒治所強制戒治迄今，此有被告在
        監
        九十二年五月一日至九十二年十一月二十六日，在台北縣、台北市各地，竊
        取如附表三、四、五所示之小客車，並為恐嚇取財行為云云，顯與事實不合
        。
  （三）綜上所述，檢察官對於前揭併辦意旨所指之被告竊盜、恐嚇取財犯罪事實，
        依其所提被告戊○○之自白、共同被告丙○○，及被害人王萬吉、阮永耀、
        林義宗等人之指述，暨通聯紀錄、匯款單、銀行帳戶歷史交易明細，均不足
        為被告戊○○有罪之積極證明，且無從說服本院以形成被告戊○○有罪之心
        證，是檢察官再將前揭併辦部分移送本院併審，即有未洽，應退回該併辦部
        分，由檢察官另行依法處理。
據上論結，應依刑事訴訟法第二百七十三條之一第一項、第二百九十九條第一項前段
，刑法第二十八條、第五十六條、第三百四十六條第一項、第三百二十條第一項、第
五十五條、第四十七條、第三十八條第一項第二款，罰金罰鍰提高標準條例第一條前
段，判決如主文。
本案經檢察官游鉦添到庭執行職務。
中　　　華　　　民　　　國　　九十三　　年　　　四　　　月　　 三十 　　日
                                  臺灣板橋地方法院刑事第九庭
                                          法　官  林海祥
右正本證明與原本無異。
如不服本判決，應於判決送達後十日內，向本院提出上訴狀。
                                          書記官  陳映孜
中　　　華　　　民　　　國　　九十三　　年　　　四　　　月　　 三十 　　日
附錄本案論罪科刑主要法條：
中華民國刑法第三百四十六條
 (單純恐嚇罪)
意圖為自己或第三人不法之所有，以恐嚇使人將本人或第三人之物交付者
，處六月以上五年以下有期徒刑，得併科一千元以下罰金。
以前項方法得財產上不法之利益，或使第三人得之者，亦同。
前二項之未遂犯罰之。
附表一：
┌──┬────┬───┬────┬────────┬─────────┐
│編號│犯罪時間│被害人│犯罪地點│  犯罪方式      │   所得財物       │
│    │        │      │        │                │                  │
├──┼────┼───┼────┼────────┼─────────┤
│    │        │      │        │                │                  │
│ 一 │九十二年│丁○○│臺北縣蘆│由丙○○趁人不備│竊得車號六Ｃ─三七│
│    │十一月一│      │洲市長安│之際而進入車內，│四七號自用小貨車一│
│    │日十三時│      │街二００│並發動車輛      │部                │
│    │三十分許│      │巷口    │                │                  │
│    │        │      │        │                │                  │
├──┼────┼───┼────┼────────┼─────────┤
│    │        │      │        │                │                  │
│ 二 │九十二年│甲○○│臺北縣蘆│由丙○○趁人不備│竊得車號五Ｎ─九三│
│    │十一月三│      │洲市永安│之際而進入車內，│二七號自用小貨車一│
│    │日      │      │南路二段│並發動車輛      │部。              │
│    │        │      │一六八之│                │                  │
│    │        │      │四號對面│                │                  │
│    │        │      │        │                │                  │
├──┼────┼───┼────┼────────┼─────────┤
│    │        │      │        │                │                  │
│ 三 │九十二年│乙○○│臺北縣泰│由丙○○趁人不備│竊得車號ＣＹ─四七│
│    │十一月四│      │山鄉中港│之際而進入車內，│一七號自用小貨車一│
│    │日      │      │南路一一│並以鑰匙啟動車輛│部（內有皮包一只，│
│    │        │      │六號前  │電門發動車輛    │皮包內並有支票二張│
│    │        │      │        │                │）                │
│    │        │      │        │                │                  │
├──┼────┼───┼────┼────────┼─────────┤
│    │        │      │        │                │                  │
│ 四 │九十二年│丁○○│臺北縣林│由丙○○趁人不備│竊得車號六Ｃ─三七│
│    │十一月六│      │口鄉中山│之際而進入車內，│四七號自用小貨車一│
│    │日十一時│      │路一六０│並發動車輛      │部                │
│    │許      │      │巷內    │                │                  │
│    │        │      │        │                │                  │
│    │        │      │        │                │                  │
├──┼────┼───┼────┼────────┼─────────┤
│    │        │      │        │                │                  │
│    │        │      │        │                │                  │
│ 五 │九十二年│己○○│臺北縣樹│由丙○○趁人不備│竊得車號Ｖ三─九八│
│    │十一月六│      │林市樹新│之際而進入車內，│九一號自用小貨車一│
│    │日      │      │路一二０│並以鑰匙啟動車輛│部                │
│    │        │      │巷旁    │電門發動車輛    │                  │
│    │        │      │        │                │                  │
│    │        │      │        │                │                  │
├──┼────┼───┼────┼────────┼─────────┤
│ 六 │九十二年│庚○○│臺北縣三│由丙○○趁人不備│竊得車號ＧＶ─一八│
│    │十一月七│      │重市中正│之際而進入車內，│０二號自用小貨車一│
│    │日      │      │北路二七│並以鑰匙啟動車輛│部                │
│    │        │      │號國光客│電門發動車輛    │                  │
│    │        │      │運停車場│                │                  │
│    │        │      │內      │                │                  │
└──┴────┴───┴────┴────────┴─────────┘
附表二：
┌──┬────┬───┬────┬─────────┬──────┐
│    │        │      │        │                  │            │
│編號│犯罪時間│被害人│犯罪地點│  犯罪方法        │ 所得財物   │
│    │        │      │        │                  │            │
├──┼────┼───┼────┼─────────┼──────┤
│ 一 │九十二年│丁○○│臺北縣蘆│戊○○、丙○○共同│一萬五千元  │
│    │十一月一│      │洲市永康│為附表一編號一所示│            │
│    │日十四時│      │街一巷口│之竊盜行為後，於所│            │
│    │三十分許│      │        │竊得之六Ｃ─三七四│            │
│    │        │      │        │七號自用小貨車上取│            │
│    │        │      │        │得被害人丁○○之聯│            │
│    │        │      │        │絡電話，即推由潘進│            │
│    │        │      │        │忠以其門號０九三五│            │
│    │        │      │        │九０三五二九號行動│            │
│    │        │      │        │電話撥打電話予陳錫│            │
│    │        │      │        │金，並對被害人恫嚇│            │
│    │        │      │        │稱：須交付贖款，才│            │
│    │        │      │        │會還車等語，致使陳│            │
│    │        │      │        │錫金心生畏懼，遂於│            │
│    │        │      │        │九十二年十一月一日│            │
│    │        │      │        │十七時許，在臺北縣│            │
│    │        │      │        │蘆洲市○○街一巷口│            │
│    │        │      │        │，交付贖款一萬五千│            │
│    │        │      │        │元予不知情之計程車│            │
│    │        │      │        │司機，再由該司機轉│            │
│    │        │      │        │交予戊○○、丙○○│            │
│    │        │      │        │，戊○○即以上開行│            │
│    │        │      │        │動電話通知丁○○棄│            │
│    │        │      │        │車地點，由丁○○至│            │
│    │        │      │        │臺北縣蘆洲市○○路│            │
│    │        │      │        │三００巷內尋獲車號│            │
│    │        │      │        │六Ｃ─三七四七號自│            │
│    │        │      │        │用小貨車          │            │
│    │        │      │        │                  │            │
├──┼────┼───┼────┼─────────┼──────┤
│ 二 │九十二年│甲○○│臺北縣蘆│戊○○、丙○○共同│一萬五千元  │
│    │十一月四│      │洲市中原│為附表一編號二所示│            │
│    │日十時許│      │路中原郵│之竊盜行為後，於所│            │
│    │        │      │局附近  │竊得之五Ｎ─九三二│            │
│    │        │      │        │七號自用小貨車上取│            │
│    │        │      │        │得被害人甲○○之聯│            │
│    │        │      │        │絡電話，即推由潘進│            │
│    │        │      │        │忠以其門號０九三五│            │
│    │        │      │        │九０三五二九號行動│            │
│    │        │      │        │電話撥打電話予李德│            │
│    │        │      │        │源，並對被害人恫嚇│            │
│    │        │      │        │稱：須交付贖款，才│            │
│    │        │      │        │會還車等語，致使李│            │
│    │        │      │        │德源心生畏懼，遂於│            │
│    │        │      │        │九十二年十一月四日│            │
│    │        │      │        │二十二時許，在臺北│            │
│    │        │      │        │縣蘆洲市○○街二三│            │
│    │        │      │        │九巷口，交付贖款一│            │
│    │        │      │        │萬五千元予戊○○、│            │
│    │        │      │        │丙○○，丙○○、潘│            │
│    │        │      │        │進忠並當場告知李德│            │
│    │        │      │        │源棄車地點，由李德│            │
│    │        │      │        │源至臺北縣三重市重│            │
│    │        │      │        │陽路一段世華銀行前│            │
│    │        │      │        │尋獲車號五Ｎ─九三│            │
│    │        │      │        │二七號自用小貨車  │            │
│    │        │      │        │                  │            │
├──┼────┼───┼────┼─────────┼──────┤
│ 三 │九十二年│乙○○│臺北縣泰│戊○○、丙○○共同│無          │
│    │十一月五│      │山鄉新生│為附表一編號三所示│            │
│    │日十一時│      │路三十二│之竊盜行為後，於所│            │
│    │十五分許│      │號高通貿│竊得之ＣＹ─四七一│            │
│    │起至同年│      │易有限公│七號自用小貨車上取│            │
│    │月六日十│      │司（即洪│得被害人乙○○之聯│            │
│    │一時四十│      │志傑接聽│絡電話，即推由潘進│            │
│    │五分許  │      │恐嚇內容│忠以其門號０九三五│            │
│    │        │      │電話之處│九０三五二九號行動│            │
│    │        │      │所）    │電話接續撥打電話予│            │
│    │        │      │        │乙○○，並對被害人│            │
│    │        │      │        │恫嚇稱：須交付贖款│            │
│    │        │      │        │，才會還車等語，惟│            │
│    │        │      │        │乙○○向戊○○告以│            │
│    │        │      │        │只能交付贖款三千元│            │
│    │        │      │        │，戊○○遂掛斷電話│            │
│    │        │      │        │，未再與乙○○聯絡│            │
│    │        │      │        │而未得逞          │            │
│    │        │      │        │                  │            │
│    │        │      │        │                  │            │
├──┼────┼───┼────┼─────────┼──────┤
│四  │九十二年│丁○○│臺北縣蘆│戊○○、丙○○共同│七千元      │
│    │十一月六│      │洲市永康│為附表一編號四所示│            │
│    │日十一時│      │街一巷口│之竊盜行為後，於所│            │
│    │十分許  │      │        │竊得之六Ｃ─三七四│            │
│    │        │      │        │七號自用小貨車上取│            │
│    │        │      │        │得被害人丁○○之聯│            │
│    │        │      │        │絡電話，即推由潘進│            │
│    │        │      │        │忠以其門號０九三五│            │
│    │        │      │        │九０三五二九號行動│            │
│    │        │      │        │電話撥打電話予陳錫│            │
│    │        │      │        │金，並對被害人恫嚇│            │
│    │        │      │        │稱：須交付贖款，才│            │
│    │        │      │        │會還車等語，致使陳│            │
│    │        │      │        │錫金心生畏懼，遂於│            │
│    │        │      │        │九十二年十一月六日│            │
│    │        │      │        │十五時許，在臺北縣│            │
│    │        │      │        │蘆洲市○○街一巷口│            │
│    │        │      │        │，交付贖款七千元予│            │
│    │        │      │        │不知情之計程車司機│            │
│    │        │      │        │蘇滄賢，於同日十六│            │
│    │        │      │        │時許，戊○○、連松│            │
│    │        │      │        │鏜駕駛所竊得之車號│            │
│    │        │      │        │Ｖ三─九八九一號自│            │
│    │        │      │        │小貨車，至臺北縣蘆│            │
│    │        │      │        │洲市○○路三四一之│            │
│    │        │      │        │一號前，向計程車司│            │
│    │        │      │        │機蘇滄賢拿取贖款七│            │
│    │        │      │        │千元後，因丁○○報│            │
│    │        │      │        │警處理，而為警當場│            │
│    │        │      │        │發現戊○○、丙○○│            │
│    │        │      │        │在該處，惟戊○○、│            │
│    │        │      │        │丙○○於遭警圍捕時│            │
│    │        │      │        │，將車號Ｖ三─九八│            │
│    │        │      │        │九一號自小貨車棄置│            │
│    │        │      │        │於該處，趁隙逃逸。│            │
├──┼────┼───┼────┼─────────┼──────┤
│ 五 │九十二年│丁○○│臺北縣新│戊○○、丙○○共同│無          │
│    │十一月七│      │莊市思源│為附表二編號四所示│            │
│    │日十四時│      │路與幸福│之恐嚇取財行為後，│            │
│    │許      │      │路口    │因不滿丁○○報警處│            │
│    │        │      │        │理，再推由戊○○以│            │
│    │        │      │        │其門號０九三五九０│            │
│    │        │      │        │三五二九號行動電話│            │
│    │        │      │        │撥打電話予丁○○，│            │
│    │        │      │        │並對被害人恫嚇稱：│            │
│    │        │      │        │「你叫警察抓我，害│            │
│    │        │      │        │我嚇到，你要拿八千│            │
│    │        │      │        │元給我壓驚」等語，│            │
│    │        │      │        │致使丁○○心生畏懼│            │
│    │        │      │        │並允付七千元，遂於│            │
│    │        │      │        │九十二年十一月七日│            │
│    │        │      │        │十九時許，在臺北縣│            │
│    │        │      │        │新莊市○○路與幸福│            │
│    │        │      │        │路口，交付七千元予│            │
│    │        │      │        │戊○○、丙○○後，│            │
│    │        │      │        │為警當場查獲戊○○│            │
│    │        │      │        │，丙○○則趁隙逃逸│            │
│    │        │      │        │。                │            │
│    │        │      │        │                  │            │
│    │        │      │        │                  │            │
└──┴────┴───┴────┴─────────┴──────┘
